【裁判字號】    90,台抗,589
【裁判日期】    901227
【裁判案由】    違反藥事法聲請再審
【裁判全文】
最高法院刑事裁定                                  九十年度台抗字第五八九號
    抗  告  人  甲○○
右抗告人因違反藥事法案件，不服台灣高等法院高雄分院中華民國九十年九月二十八
日駁回其聲請再審之裁定（九十年度聲再字第一三六號），提起抗告，本院裁定如左
：
    主  文
抗告駁回。
    理  由
本件原裁定以抗告人甲○○聲請再審意旨中：(一)有關抗告人在原審八十三年度上更(一)
字第一三七號案件中，於偵查中之自白與在歷審法庭均堅決否認犯罪不符，不能採為
論罪證據部分；以及(二)有關法院未提示重要證據告知抗告人，又未調查證據即認抗告
人在其接骨所內製造一斤多重，分瓶包裝並標明治療腹痛、白帶之偽藥部分；(三)、(四)
有關販賣偽藥予證人許惠雪，採信許惠雪證詞，採證不相適合部分；前經抗告人引為
再審理由向原審聲請再審，均經原審以其聲請之理由與刑事訴訟法第四百二十條第一
項所定之情形無一相符，而認為無再審理由，予以駁回，此有原審八十九年聲再字第
一六二號、八十九年聲再字第五號、八十九年聲再更一字第六號、八十四年聲再字第
六十號裁定附卷可稽，茲抗告人一再以同一原因聲請再審，其聲請再審之程序與刑事
訴訟法第四百三十四條之規定有違，自非適法。又抗告人聲請再審意旨中：有關高雄
市政府衛生局第四科藥政人員張嘉亮知法犯法，明知抗告人領有行政院衛生署及高雄
市政府衛生局核發之國術損傷接骨技術員登記證及從業執照，是合法業者，於民國八
十一年九月七日率領八位同事，未依法取得搜索票，非法侵入民宅搜索，並無親眼看
見抗告人用製造中藥器具及中藥材製造藥丸等情，卻於執行職務行使公權力時，故意
栽贓，以脅迫手段故意製作不實筆錄，欺瞞司法官誤判，誣陷抗告人，脅迫抗告人在
自白書上簽名蓋章，原審未依法查證部分，因抗告人並未具體指明所發現之新證據為
何，以供原審審查是否有具備事實審判決前已經存在，為法院、當事人所不知，及顯
然足以動搖原有罪確定判決等要件之證據，僅漫指「高雄市政府衛生局第四科藥政人
員張嘉亮知法犯法……製作不實筆錄一手遮天，欺瞞司法官誤判」云云，核與刑事訴
訟法第四百二十條第一項第六款所謂發現確實之新證據，係指該證據於事實審法院判
決前已經存在，為法院、當事人所不知，不及調查斟酌，至其後始行發現，且就證據
本身形式上觀察，顯然可認為足以動搖原有罪確定判決，而為受判決人無罪、免訴、
免刑或輕於原判決所認罪名之判決者之要件，並不相符，因認抗告人本件再審之聲請
為無理由，裁定駁回其再審之聲請，經核於法尚無違誤。抗告意旨猶執陳詞，指摘原
裁定不當，難認有理由，應予駁回。
據上論結，應依刑事訴訟法第四百十二條，裁定如主文。
中      華      民      國     九十     年     十二     月    二十七    日
                              最高法院刑事第九庭
                                  審判長法官  莊  登  照
                                        法官  洪  明  輝
                                        法官  黃  一  鑫
                                        法官  魏  新  和
                                        法官  林  秀  夫
      右正本證明與原本無異
                                              書  記  官
中      華      民      國    九十一    年      一      月      三      日


司法院資訊處製作；財團法人民間司法改革基金會備份。
